【裁判字號】    90,易,1987
【裁判日期】    900717
【裁判案由】    詐欺
【裁判全文】
臺灣高雄地方法院刑事判決                          九十年度易字第一九八七號
    公  訴  人  臺灣高雄地方法院檢察署檢察官
    被      告  丙○○
右列被告因詐欺案件，經檢察官提起公訴（八十九年度偵緝字第一一五五號），本院
判決如左：
    主  文
丙○○意圖為自己不法之所有，以詐術使人將本人之物交付，處有期徒刑肆月，如易
科罰金，以參佰元折算壹日。
    事  實
一、丙○○明知未經乙○○之授權委託收取乙○○承攬戊○○樂捐「甲仙鄉玉天宮」
    整修油漆工程之工程款，而丙○○竟意圖為自己不法之所有，於民國八十七年十
    一月二十八日，在高雄市○○路○路旁，向戊○○佯稱其受乙○○之委託授權，
    收取整修油漆工程之暫付款，並簽發收據一紙交予戊○○收受，戊○○不疑有他
    ，乃交付新台幣（下同）三十二萬元予丙○○以支付乙○○之工程款。嗣因乙○○因未收到工程款項而對戊○○提出告訴，並於本院八十八年易字第一六六六號
    案件於八十八年七月二十七日審理中指訴：未同意由丙○○處理，且未收到丙○○所交付之三十二萬元款項等語，戊○○始知受騙。
二、案經戊○○訴由臺灣高雄地方法院檢察署檢察官偵查起訴。
    理  由
一、訊據被告丙○○固坦承有於右揭時、地受託向告訴人戊○○收取三十二萬元之工
    程款項，並簽發一紙收據交予戊○○收執之事實，惟矢口否認有何詐欺之犯行，
    辯稱：伊確有向戊○○收取三十二萬元，但隔一、二天後即與友人丁○○一同前
    往乙○○之住處將現金三十二萬元交予乙○○云云。然查：右揭事實，業據告訴
    人戊○○及告訴代理人甲○○律師分別於偵查中及本院審理時指訴綦詳，且證人
    乙○○於偵查中及本院審理時均到庭證稱：伊有承攬戊○○之工程，工程款總計
    一百四十萬元，但未曾委託被告丙○○去跟戊○○收取工程款，被告丙○○亦未
    曾拿過三十二萬元給伊等語明確，核與證人丁○○於偵查中及本院審理時到庭證
    述：伊未曾與被告丙○○一同前往乙○○之住處將三十二萬元交給乙○○等語相
    符，顯見被告前開所辯曾與丁○○一同前往乙○○之住處將現金三十二萬元交予
    乙○○云云，要屬事後卸飾之詞，委不足採。此外，復有被告簽立之收據一紙及
    本院八十八年易字第一六六六號八十八年七月二十七日審判筆錄一份附卷可稽。
    本件事證明確，被告犯行洵堪認定。
二、核被告丙○○所為，係犯刑法第三百三十九條第一項之詐欺取財罪。爰審酌被告
    前未有前科紀錄，有臺灣高雄地方法院檢察署刑案資料查註紀錄表及臺灣高等法
    院被告全國前案紀錄表各一份在卷可參，素行尚稱良好，惟其以詐騙之方式，詐
    取告訴人之錢財，使告訴人蒙受損失，且犯後否認犯行，未見悔意，迄今未與告
    訴人達成和解，及告訴人所受損害程度等一切情狀，量處如主文所示之刑，以資
    懲儆。又刑法第四十一條業已於九十年一月十日修正公布，並於同年月十二日生
    效，其第一項前段規定為「犯最重本刑為五年以下有期徒刑以下之刑之罪，而受
    六個月以下有期徒刑或拘役之宣告，因身體、教育、職業、家庭之關係或其他正
    當事由，執行顯有困難者，得以一元以上三元以下折算一日，易科罰金。」，本
    件被告犯罪時間雖在上開條文修正生效前，然依刑法第二條第一項前段規定，行
    為後法律有變更者，應適用裁判時之法律，故依刑法第二條第一項前段之規定，
    就被告所宣告之刑併以諭知易科罰金之折算標準。
據上論斷，應依刑事訴訟法第二百九十九條第一項前段，刑法第二條第一項前段、第
三百三十九條第一項、第四十一條第一項，罰金罰鍰提高標準條例第一條前段、第二
條，判決如主文。
中      華      民      國    九十      年      七      月     十七     日
                                    臺灣高雄地方法院刑事第一庭
                                        法  官   陳玉聰
右正本證明與原本無異。
如不服本判決，應於判決送達後十日內，向本院提出上訴狀。
                                        書記官   鄭淑臻
中      華      民      國      九十    年      七      月     十七     日
附錄本判決論罪科刑法條全文：
刑法第三百三十九條
意圖為自己或第三人不法之所有，以詐術使人將本人或第三人之物交付者，處五年以
下有期徒刑、拘役或科或併科一千元以下罰金。


司法院資訊處製作；財團法人民間司法改革基金會備份。
